【裁判字號】    95,訴,4710
【裁判日期】    950620
【裁判案由】    返還信用卡消費貸款
【裁判全文】
臺灣臺北地方法院民事判決              95年度訴字第4710號
原      告  國泰世華商業銀行股份有限公司
法定代理人  甲○○
訴訟代理人  乙○○
訴訟代理人  丁○○
被      告  丙○○原名劉嘉惠.
上列當事人間返還信用卡消費貸款事件，本院於民國95年6月6日
言詞辯論終結，判決如下：
    主  文
被告應給付原告新台幣陸拾柒萬肆仟伍佰零肆元，及其中新台幣
陸拾貳萬零柒佰零陸元自民國九十五年四月一日起至清償日止，
按年息百分之十七點九計算之利息。
訴訟費用由被告負擔。
    事  實
甲、原告方面：
一、聲明：如主文第1項所示。
二、陳述：
（一）原告原甲國泰商業銀行股份有限公司與世華聯合商業銀行
      股份有限公司，於民國92年6月26日合併成立，國泰商業
      銀行為消滅銀行，世華聯合商業銀行為存續銀行，並於92
      年10月27日經經濟部核准登記正式更名為現行名稱，該2
      銀行之權利義務關係由原告依公司法第75條規定概括承受
      。被告於89年8月29日與告成立信用卡使用契約，領用威
      士達卡及簡易通信貸款等信用卡，依約被告就使用系爭信
      用卡所生之債務，負全部給付責任。被告領用系爭信用卡
      後，即得於各特約商店記帳消，依信用卡約定條款第14、
      15條之約定，應於當期繳款截止日前向原告全部清償，或
      以循理信用方式繳付最低應繳金額，逾期清償者依信用卡
      約定條款第15、21、22條約定，除喪失期限利益外，應另
      行給付原告按年息19.7%計算之利息。
（二）被告另於93年4月19日、11月17日與原告成立簡易通信貸
      款契約，分別向原告貸款新台幣（下同）25萬元21萬元，
      分別按年息17.5%及18.5%計算之利息，約定各分60期清償
      ，依年金法按月計付本息，併入信用卡帳單中與信用卡消
      費帳款一同繳納。依約定條款第1條約定，如未依約於繳
      款期限前繳款或繳足月付金時，原告得將未繳金額之本金
      部分，或經原告主張視為到期之本金部分，按信用卡循環
      利率（年息19.7%）計算之利息。依約定條款第4、5條約
      定，倘為延遲繳款經原告主張暫停被告信用卡之權利時，
      除喪失期限利益，視為全部到期。
（三）被告至95年3月31日止，帳款尚餘67萬4,504元未按期繳付
      （含信用卡帳款金額為21萬8,441元，簡易通信貸款金額
      為45萬6,063元），迭經催討無效，為此提起本訴．
（四）兩造合意以本院為第一審管轄法院。
三、證據：提出被告信用卡申請書與約定條款影本、簡易通信貸
    款申請書與約定條款影本、帳單影本、債權明細查報表等件
    為證。
乙、被告方面：
一、聲明：原告之訴駁回。
二、陳述：本院無管轄權，原告利率利息太高，金額不對。
    理  由
一、本件被告住所非屬本院轄區，惟兩造於信用卡約定條款26條
    約定關於系爭信用卡契約涉訟時，兩造合意以本院為第一管
    轄法院，符合民事訴訟法第24條合意管轄規定，本院對本件
    訴訟具管轄權。
二、原告主張之事實，已據其提出與所述相符之被告信用卡申請
    書與約定條款影本、簡易通信貸款申請書與約定條款影本、
    帳單影本、債權明細查報表等件為證，被告持原告所發信用
    卡刷卡消費之事實為其所承認（見本卷95年6月6日言詞辯論
    筆錄），惟其辯稱：原告利率利息太高，金額不對等云云，
    然其並未主張正確金額為何，亦未提出何證據以實其說，應
    認被告此部分之辯稱，不足可採。從而，原告本於消費借貸
    法律關係，請求被告給付欠款67萬4,504元，及其中62萬
    0,706元部分自95年4月1日起至清償日止，按年息19.7%計算
    之利息，為有理由，應予准許。
三、結論：本件原告之訴為有理由，依民事訴訟法第78條，判決
    如主文。
中    華    民    國    95    年    6     月    20    日
                  民事第三庭    法  官  李維心
以上正本係照原本作成
如對本判決上訴，須於判決送達後20日內向本院提出上訴狀
中    華    民    國    95    年    6     月    20    日
                                書記官  詹雪娥


司法院資訊處製作；財團法人民間司法改革基金會備份。
